臺灣臺南地方法院民事裁定
109年度消債更字第254號
聲  請  人
即 債務 人  徐翊即徐翊高



代  理  人  鄭嘉慧律師(法扶律師)
上列當事人因消費者債務清理事件聲請更生，本院裁定如下：
    主  文
聲請人甲○○○○○自民國一百一十年三月五日下午五時起開始更生
程序，並命司法事務官進行本件更生程序。
    理  由
一、按債務人不能清償債務或有不能清償之虞，且無擔保或無優
    先權之債務總額未逾新臺幣（下同）1,200萬元者，於法院
    裁定開始清算程序或宣告破產前，得向法院聲請更生；債務
    人對於金融機構負債務者，在聲請更生或清算前，應向最大
    債權金融機構請求協商債務清償方案，或向其住、居所地之
    法院或鄉、鎮、市、區調解委員會聲請債務清理之調解；法
    院開始更生程序之裁定，應載明其年、月、日、時，並即時
    發生效力；法院裁定開始更生或清算程序後，得命司法事務
    官進行更生或清算程序；必要時，得選任律師、會計師或其
    他適當之自然人或法人一人為監督人或管理人，消費者債務
    清理條例（下稱消債條例）第3條、第42條第1項、第151條
    第1項、第45條第1項、第16條第1項分別定有明文。
二、聲請意旨略以：聲請人即債務人積欠無擔保或無優先權之債
    務總額約為新臺幣（下同）4,744,489元，並未逾1,200萬元
    ，其為清理債務，前依消債條例第151條之規定，於民國109
    年6月間向鈞院聲請與最大債權金融機構台新國際商業銀行
    股份有限公司（下稱台新銀行）進行前置調解不成立。聲請
    人目前於第三人侑盛科技工程有限公司擔任技術員工作，現
    每月薪資為31,000元，扣除每月必要生活費用14,866元，及
    扶養未成年子女2名之扶養費各7,433元後，應有不能清償債
    務之情，而有更生之必要，為此聲請更生等語。
三、經查：
  ㈠聲請人為一般消費者，並未從事營業，現積欠無擔保或無優
    先權之債務總額，依據各債權人於本院109年度南司消債調
    字第340號消債條例前置調解事件（下稱系爭前置調解事件
    ），合計共約11,614,372元，尚未逾1,200萬元。而聲請人
    於109年6月向本院聲請與最大債權金融機構台新銀行為債務
    清理之調解，惟調解並未成立等情，業據聲請人提出本院臺
    南簡易庭調解不成立證明書為證（見本院卷第14頁），並經
    本院依職權調閱系爭前置調解事件全卷後查證屬實。從而，
    聲請人主張其為一般消費者，無擔保或無優先權之債務總額
    未逾1,200萬元，且提起本件更生聲請前，已踐行前置調解
    程序而調解不成立之事實，應堪認定。
  ㈡聲請人稱其現任職於侑盛科技工程有限公司擔任技術員工作
    ，每月薪資約31,000元一情，業據其提出公司在職服務證明
    書、勞工保險加保申報表為憑（見本院卷第56、57頁），則
    聲請人主張其每月收入為31,000元，應堪採信。
  ㈢按債務人為使其有經濟復甦更生之機會，自應以誠實及信用
    之原則面對自己之債務，積極勉力謀求更生償債方案，除應
    積極開源努力勤奮工作以增加收入償還債務外，尚須節流儉
    樸其生活需求而適當控制其生活費用支出，以達成勉力履行
    債務。又債務人必要生活費用，以最近1年衛生福利部或直
    轄市政府所公告當地區每人每月最低生活費1.2倍定之，消
    債條例第64條之2第1項定有明文。而參酌臺南市108年度之
    最低生活費每月12,388元之1.2倍計算即為14,866元，故聲
    請人所陳其每月之必要生活費用為14,866元（見本院卷第52
    頁），自為可採。
  ㈣又聲請人主張其與第三人陳靖蓉共同扶養未成年子女2名，每
    月需支出扶養費用各7,433元，業據聲請人提出戶籍謄本為
    證（見本院卷第54頁），且聲請人與2名未成年子女均未領
    取身心障礙者生活補助費、婦女及兒童少年相關福利補助、
    中低收入老人生活津貼等情，有臺南市政府社會局109年12
    月11日南市社助字第1091520325號函在卷可稽（見本院卷第
    62頁），是聲請人主張所支出2名未成年子女之扶養費用各7
    ,433元【計算式：14,866元÷2人＝7,433元】，即屬可採。
  ㈤准此，聲請人每月可處分所得為31,000元，於扣除其個人生
    活必要費用14,866元及2名未成年女兒之扶養費共14,866元
    後，每月尚餘1,268元（計算式：31,000元－14,866元－14,86
    6元＝1,268元）可供清償債務。惟縱全數用以清償債務，亦
    需償還約763年（本金及利息債務總額11,614,372元÷每月清
    償1,268元÷12月＝763.2年），顯已逾更生方案6至8年之清償
    期，是聲請人主張其已達不能清償債務之程度，應堪採信。
四、綜上所述，聲請人係一般消費者，積欠無擔保或無優先權之
    債務在1,200萬元以下，亦曾踐行前置調解程序而調解不成
    立，且綜合聲請人之收入財產及必要生活支出之情形，確已
    達不能清償債務之程度。此外，聲請人未經法院裁定開始清
    算程序或宣告破產，亦無依消債條例或破產法之規定而受刑
    之宣告之情，有本院民事紀錄科查詢表、臺灣高等法院被告
    前案紀錄表在卷可憑（見本院卷第16頁、第17頁），復查無
    消債條例第6條第3項、第8條或第46條各款所定駁回更生聲
    請之事由存在，則聲請人聲請更生，應屬有據，爰裁定如主
    文所示。
五、末按，法院裁定開始更生或清算程序後，得命司法事務官進
    行更生或清算程序，必要時得選任律師、會計師或其他適當
    之自然人或法人一人為監督人或管理人，消債條例第16條第
    1項定有明文。本件既經本院裁定開始更生程序，爰併依前
    開規定，命司法事務官進行更生程序。
中　　華　　民　　國　　110  　年　　3　　月　　5　　日
                    消債法庭   法  官  劉秀君　　
以上正本係照原本作成。
本裁定不得抗告。3
本裁定已於民國110年3月5日下午5時公告。
中　　華　　民　　國　　110  　年　　3　　月　　5　　日
                               書記官  王美韻